【裁判字號】    98,訴緝,57
【裁判日期】    980921
【裁判案由】    偽造文書等
【裁判全文】
臺灣臺南地方法院刑事判決         98年度訴緝字第57、58號
公  訴  人  臺灣臺南地方法院檢察署檢察官
被      告  甲○○
上列被告因偽造文書等案件，經檢察官分別提起公訴（96年度偵
字第10521號、調偵字第486號），本院合議庭裁定由受命法官獨
任進行簡式審判，本院合併審理，判決如下：
    主  文
甲○○無故侵入他人住宅，處有期徒刑貳月，減為有期徒刑壹月
；又竊盜，處有期徒刑月，減為有期徒刑壹月又拾伍日；又行
使偽造私文書，足以生損害於他人，處有期徒刑月，減為有期
徒刑壹月又拾伍日，如附表所示簽帳單上偽造之署押沒收；又意
圖為自己不法之所有，而搶奪他人之動產，處有期徒刑玖月。應
執行有期徒刑拾壹月，如附表所示文件上偽造之署押沒收。
    事實及理由
一、本件犯罪事實如下：
(一)、甲○○於民國96年2月1日中午12時許，前往其友人乙○○位
    於臺南市○區○○路165巷8號之1住處，因該處大門未鎖，
    乃擅自侵入該處後，見乙○○於床上睡覺，竟萌生行竊之歹
    念，自己為不法之所有，徒手竊取乙○○所有之黑色行動電
    話1支【廠牌：DOPOD牌、機型：818PRO、序號：357.036.00
    0.207.368號、價值約新臺幣（以下同）16000元】及GUCCI
    牌皮夾1只【內有臺北富邦銀行信用卡（卡號：00000000000
    00000號）、中國信託信用卡、身分證、學生證、健保卡、
    機車行照、600元等物】，得手後。另基於行使偽造私文書
    及詐欺取財之犯意，於同日下午1時21分許，在臺南縣永康
    市○○路7號1樓「一隻狗實業社」之特約商店，意圖為自己
    不法之所有，假冒乙○○名義消費，並於結帳之際，將上開
    竊得之臺北富邦銀行信用卡交予「一隻狗實業社」服務人員
    鄭至珊，並在附表所示信用卡消費簽帳單上複寫偽簽「乙○
    ○」之署名1枚，偽造「乙○○」名義之簽帳單，並將該簽
    帳單交付予鄭至珊而行使之，致鄭至珊陷於錯誤，誤認其係
    真正持卡人刷卡而交付甲○○價值560元之白色T恤1件，足
    生損害於「乙○○」、「臺北富邦銀行」及「一隻狗實業社
    」。甲○○於96年2月9日，在李政鍠所經營址設臺南市○○
    路○段95號「遠通通訊行」，將上開竊得之行動電話，以7
    千8百元之代價，售予不知情之李政鍠。嗣經乙○○發覺信
    用卡遭盜刷而報警處理，經警調閱「一隻狗實業社」監視錄
    影畫面後，循線查獲上情。
(二)、甲○○意圖為自己不法之所有，於民國96年7月3日下午2時3
    3分許，在址設臺南市○○區○○路2段299號「典寶銀樓」
    店內，向店員陳美吟佯稱欲購買戒指，陳美吟遂取出2只白K
    金鑽戒供甲○○挑選。甲○○先試戴其中1只鑽戒，旋乘陳
    美吟不及防備且不及抗拒之際，搶奪上開仍置陳美吟實力支
    配下之該只鑽戒，及陳美吟手上另1只戒指（二枚價值合計
    約26萬3千6百元），立即轉身奔出店門，以此方式搶奪財物
    ，並沿西門路由北往南方向逃逸，惟於同日下午2時40分許
    ，在臺南市○○區○○街33號前，遭民眾梁耿瑞、邱信德、
    蘇有財等三人制服，經警據報到場處理，始查悉上情。案經
    臺南市警察局第一、二分局報請台灣台南地方法院檢察署檢
    察官偵查起訴辦。
二、本件犯罪證據如下：除尚有乙○○贓物領據乙紙，及被告於
    審理中坦承犯行不諱，應予補充外，其餘引用檢察官起訴書
    之記載。
三、本件被告所搶奪之其中一只鑽戒，被害人陳美吟僅交付其試
    戴，並未移轉其實力支配，故該鑽戒應認仍在被害人陳美吟
    之實力支配下，被告此部分所為，仍應成立刑法第325條第
    項之搶奪罪（最高法院82年台上字第2445號判例參照）。被
    告以行使偽造私文書之詐術方式，向被害人欺取財物，致被
    害人等陷於錯誤而交付白色T恤1件，係屬一行為觸犯二罪名
    之想像競合犯，應從一重之行使偽造私文書處斷。公訴人認
    被告上開一行為所犯各罪，罪質互異，犯意個別，應予併合
    處罰，尚有未合。被告所犯侵入住宅、竊盜及行使偽造文書
    罪，其犯罪時間均在中華民國96年4月24日以前，合於減刑
    條件，爰依中華民國96年罪犯減刑條例第2條第1項第3款之
    規定，且無同條例第3條所定之不得減刑情形（按被告雖經
    通緝到案，惟其係於96年12月13日前開條例施行後方經本院
    發佈通緝），應依該例減各其宣告刑2分之1。至如附表所示
    簽帳單上偽造之署押，雖未扣案，但無積極證據證明業已滅
    失，應依刑法第219條之規定諭知沒收，均併此敘明。
四、據上論斷，應依刑事訴訟法第273條之1第1項、第299條第1
    項前段、第310條之2、第454條，刑法第306條第1項、第320
    條第1項、第216條、第210條、第339條第1項、第325條第1
    項、第55條、第51條第5款、第219條，中華民國96年罪犯減
    刑條例第2條第1項第3款、第7條、第11條，刑法施行法第1
    條之1，判決如主文。
五、如不服本判決，得自判決送達之日起10日內，向本院提起上
    訴。
中    華    民    國    98    年    9     月    21    日
                        刑事第十五庭法  官  柯顯卿
附表（簽帳單明細）：
┌─┬────┬──────┬──────┬─────┬─────┬────┐
│編│消費時間│特約商店名稱│消費物品名稱│ 消費價格 │其上偽造  │ 備  考 │
│號│        │            │及數量      │（新台幣）│之署押    │        │
├─┼────┼──────┼──────┼─────┼─────┼────┤
│ 1│96年2月1│一隻狗實業款│白色T恤1件  │560元     │「乙○○」│一式二聯│
│  │日下午1 │            │            │          │ 署押一枚 │        │
│  │時21分許│            │            │          │          │        │
└─┴────┴──────┴──────┴─────┴─────┴────┘
以上正本證明與原本無異。
如不服本判決應於收受本判決後10日內向本院提出上訴書狀，並
應敘述具體理由。其未敘述上訴理由者，應於上訴期間屆滿後20
日內向本院補提理由書狀（均須按他造當事人之人數附繕本）「
切勿逕送上級法院」。
                                    書記官  黃鋕偉
中    華    民    國    98    年    9     月    21    日
附錄所犯法條：
刑法第210條：
偽造、變造私文書，足以生損害於公眾或他人者，處5年以下有
期徒刑。
刑法第216條：
行使第210條至第215條之文書者，依偽造、變造文書或登載不實
事項或使登載不實事項之規定處斷。
刑法第306條第1項：
無故侵入他人住宅、建築物或附連圍繞之土地或船艦者，處1年
以下有期徒刑、拘役或3百元以下罰金。
刑法第320條第1項：
意圖為自己或第三人不法之所有，而竊取他人之動產者，為竊盜
罪，處5年以下有期徒刑、拘役或5百元以下罰金。
刑法第325條第1項：
意圖為自己或第三人不法之所有，而搶奪他人之動產者，處6個
月以上5年以下有期徒刑。
刑法第339條第1項：
意圖為自己或第三人不法之所有，以詐術使人將本人或第三人之
物交付者，處5年以下有期徒刑、拘役或科或併科1千元以下罰金
。


司法院資訊處製作；財團法人民間司法改革基金會備份。
